臺灣臺北地方法院民事判決　　　　　　　　　　　　九十一年度訴字第六二七三號
　　原　　　告　甲○○　　　原.
　　被　　　告　洋基通運股份有限公司
　　法定代理人　乙　○
　　訴訟代理人　劉樹錚律師
　　複　代理人　楊久弘律師
　　　　　　　　林志宏律師
　　　　　　　　吳晨馨律師
當事人間請求損害賠償事件，本院於中華民國九十三年一月二十七日言詞辯論終結，
判決如下：
    主  文
原告之訴及假執行之聲請均駁回。
訴訟費用由原告負擔。
    事  實
甲、原告方面：
    原告未於最後言詞辯論期日到場，據其前提出起訴狀、補正起訴狀及準備理由狀
    聲明及陳述如下：
一、聲明：
（一）被告應給付原告新台幣（下同）三百七十二萬六千二百元，及自起訴狀繕本送
      達翌日（即民國九十一年十二月二日）起至清償日止，按年息百分之五計算之
      利息。
（二）原告願供擔保，請准宣告假執行。
二、陳述：
（一）原告為台商，在大陸經營「一心美容企業社」（下稱一心企業），為一心企業
      之負責人，於民國九十一年九月七日與訴外人「松台旅社桑拿部」（下稱松台
      旅社）簽訂買賣契約書，依該契約書之約定，松台旅社向一心企業訂購六十瓶
      瘦身美容沐浴乳，每瓶單價人民幣一百元（折合當時匯率約新台幣四百二十六
      元），並約定於九十一年九月二十日上午十二時以前於大陸交貨，松台旅社並
      已先交付履約金人民幣一萬元（折合當時匯率約新台幣四萬二千六百元），且
      嗣後松台旅社每月至少須向一心企業訂購五十瓶瘦身美容沐浴乳（折合當時匯
      率約新台幣二萬一千三百元），為期五年（折合當時匯率約共新台幣一百二十
      七萬八千元），但若一心企業未能準時交貨，松台旅社不但可向一心企業請求
      賠償履約金十倍之違約金，並可終止合約。原告訂約後隨即回台準備貨物，並
      於九十一年九月十四日與被告洋基通運股份有限公司（即ＤＨＬ，下稱洋基通
      運）簽訂運送契約，經原告詢問後，依該運送契約之約定，被告應於九十一年
      九月十九日將貨物準時送達，被告亦表示必會如期送達，然因被告之重大業務
      過失，未將大陸海關清關之時間計算清楚，竟遲至九十一年九月十九日始將報
      關文件送出，最後遲至九十一年九月二十日方將貨物委由第三人送件，於九十
      一年九月二十三日才送達予松台旅社，被告非但未將貨物準時送達，甚且於即
      將延誤期日之際，亦未通知原告，導致原告違約，除須賠償松台旅社違約金人
      民幣七萬元（折合當時匯率約新台幣二十九萬八千二百元）外，因被告之遲延
      ，亦導致原告與松台旅社所簽訂之五年期買賣契約無法繼續維持，致受有新台
      幣一百二十七萬八千元之損害（每瓶人民幣一百元，折合當時匯率新台幣四百
      二十六元，426元／瓶x50瓶x12月x5年=1,278,000元），且為協商此事，原告
      兩岸來回機票及旅費支出新台幣十五萬元，另又因被告此次違約造成原告本人
      信用及商譽嚴重受損達難以回復之狀態，此部分另請求新台幣二百萬元之商譽
      損失，以上合計新台幣三百七十二萬六千二百元。
（二）按運送人對於運送物之喪失、毀損或遲到，應負責任。但運送人能證明其喪失
      、毀損或遲到，係因不可抗力或因運送物之性質或因託運人或受貨人之過失而
      致者，不在此限。民法第六百三十四條定有明文。而關於運送人之責任，只須
      運送物有喪失、毀損或遲到情事，經託運人或受貨人證明屬實，而運送人未能
      證明運送物之喪失、毀損或遲到係因不可抗力或因運送物之性質或因託運人或
      受貨人之過失所致者，則不問其喪失、毀損或遲到之原因，是否可歸責於運送
      人之事由，運送人均應負法律上或契約之責任。（最高法院四十九年台上字第
      七一三號判例參照）。又運送物之喪失、毀損或遲到，係因運送人之故意或重
      大過失所致者，如有其他損害，託運人並得請求賠償。負損害賠償責任者，除
      法律另有規定或契約另有訂定外，應回復他方損害發生前之原狀。不能回復原
      狀或回復顯有重大困難者，應以金錢賠償其損害。損害賠償，除法律另有規定
      或契約另有訂定外，應以填補債權人所受損害及所失利益為限。依通常情形，
      或依已定之計劃、設備或其他特別情事，可得預期之利益，視為所失利益。民
      法第六百三十八條第三項、第二百十三條第一項、第二百十五條及第二百十六
      條亦有明定。
（三）本件因被告之重大過失，導致原告對松台旅社違約，除須賠償其違約金新台幣
      二十九萬八千二百元及十五萬元機票及旅費支出外，另因松台旅社終止契約，
      致原告喪失新台幣一百二十七萬八千元之可得預期之利益，且亦因被告遲誤，
      造成原告及公司受有信用上及商譽之損失，依民法第一百九十五條第一項之規
      定，自得向被告請求信用及商譽之非財產上損害賠償新台幣二百萬元。
三、證據：提出松台旅社桑拿部訂購契約書、洋基通運股份有限公司（即ＤＨＬ）提
    貨單、洋基通運股份有限公司（即ＤＨＬ）致甲○○函、ＤＨＬ網址關於ＤＨＬ
    運送時間之登載資料及甲○○九十一年九月十五日至同年月二十三日於福州成龍
    國際大酒店住宿之紀錄與出入境紀錄各一件（均影本）為證。
乙、被告方面：
一、聲明：
（一）原告之訴駁回。
（二）如受不利判決，請准供現金或等值可轉讓銀行定期存單供擔保，宣告免為假執
      行。
二、陳述：
（一）原告以被告有運送遲延之情事，使其受有與第三人買賣契約無法維持及商譽損
      害等云云。惟查，本件運送被告並未與原告約定應於九十一年九月十九日完成
      運送，雖原告陳稱經其向被告詢問被告曾有此表示，然並未舉證以實其說，被
      告謹予否認。
（二）原告主張因被告運送遲延致其受有與松台旅社桑拿部買賣契約無法繼續，需支
      付松台旅社桑拿部違約金、協商費用及信用商譽之損失，應由被告賠償云云，
      依法亦屬無據。姑不論原告尚未能舉證被告有遲延情事，即退步言之，依民法
      第六百四十條規定，因遲到之損害賠償額，不得超過因其運送物全部喪失可得
      請求之賠償額。同法第六百三十八條第一項規定，運送物有喪失、毀損或遲到
      者，其損害賠償額，應依其應交付時目的地之價額計算之。換言之，依上揭條
      文規定所示，就物品運送民法就運送人因運送遲延所負之損害賠償責任範圍，
      最大限度亦僅至如同貨物全部喪失，而以託運貨物在應交付時於運送目的地之
      交易市價為損害賠償額之上限，是民法第六百四十條及民法第六百三十八條第
      一項相較於民法第二百十六條，乃為物品運送遲延損害賠償範圍之特別規定，
      此時應據特別法優先於普通法適用之法則，應優先適用民法第六百四十條及民
      法第六百三十八條第一項而排除民法第二百十六條規定之適用。
（三）原告主張與松台旅社桑拿部買賣契約無法繼續、需支付松台旅社桑拿部違約金
      、協商費用及信用商譽之損失，均已逾越民法第六百四十條及六百三十八條第
      一項所定運送人就運送遲延所負之損害賠償責任範圍，自不得請求被告賠償，
      顯可認定；雖原告另執詞謂本件被告有重大過失方致運送遲延，其應得依據民
      法第六百三十八條第三項請求如數賠償上揭損害，惟原告對其主張被告有重大
      過失之事實，亦係空言主張而未能舉證以實其說，被告亦予否認。
（四）原告主張被告曾答覆於九十一年九月十九日前可完成運送，並不實在，被告謹
      予否認：
  １、本件原告略以依其於九十一年十一月三十日詢問被告客服人員時，被告客服人
      員就其所述之運送物品及地點，曾答覆三天即可到達等云云，並提出當日詢答
      之錄音帶內容，欲以此證明被告曾允諾其於九十一年九月十九日前完成運送。
  ２、惟查，原告所提出九十一年十一月三十日之錄音帶內容，乃其私下錄製是否真
      為其與被告客服人員之詢答內容，實有可疑，是被告對該錄音帶內容之真正，
      謹予否認。
  ３、次查，縱該錄音帶之內容為真，然該錄音帶所錄製之內容僅為原告在九十一年
      十一月三十日與被告客服人員之對話內容，與原告在九十一年九月十四日與被
      告客服人員之對話內容絲毫無涉，自不足以證明被告之客服人員在九十一年九
      月十四日原告託運系爭貨物前，曾有承諾於九十一年九月十九日前完成運送之
      表示。
  ４、末查，就原告所提錄音帶內容譯文觀之，該內容第一點「記載測錄時間九十一
      年十一月三十日星期六」，惟此錄音帶之錄音時間是否真為九十一年十一月三
      十日，並無證據可資證明，而第十五點「如果說明天寄的話，（是指一號）大
      概四號會到。」，括號中之「是指一號」等文字，亦應為原告自行加註，並非
      錄音帶內容，故即便依此錄音帶內容觀察，亦無從看出被告之客服人員有向原
      告表示三天內可運達目的地之表示，原告欲以此錄音帶之內容魚目混珠，編造
      被告有與原告約定三日完成運送之情形，實至不可採。
  ５、綜上，原告就其主張被告曾與其約定於九十一年九月十九日前完成運送既未能
      舉證以實其說，卻主張被告有運送遲延之情形，當屬無據。本件雙方既未特別
      約定完成運送之日期，而被告亦依照正常運送程序完成運送，自無運送遲延之
      損害賠償責任可言。
（五）原告另略謂被告有於廣告中特別標榜任何貨物三日內必可準時到達之情形，此
      亦屬不實，被告謹予否認，應請原告舉證以實其說。
（六）被告公司之網站資料並無載明運送至本件託運物之目的地僅需三天之記載：
  １、原告略以由被告公司之網站查詢至大陸福建省之運送時間為2天+1天=3天，故
      而足證其主張被告客服人員曾表示三日內可將貨物運抵目的地。
  ２、惟查，被告網站並無估計自台北運送至福建省之運送時間為兩天，實則，被告
      網站上僅有登載自台北至福州（Fuzhou）之國際快遞時間估計需兩個工作天，
      原告將福州市誤解為福建省實有未洽。而本件託運物之目的地乃在福建省古田
      縣內，並非在福州市，而古田縣距離福州市尚有一百三十公里遠之距離，是原
      告誤引被告公司網站上登載估計自台北至福州之運送時間，指為乃自台北運送
      至福建省全境之運送時間，更繼而欲以此證明被告之客服人員曾有對原告表示
      三天內可將貨物送達目的地，實屬無稽。
（七）況被告公司網站上就運送時間之說明，亦特別註記登載「確實之運送天數會受
      取件時間、清關、不同的貨件價值、貨品及目的地政府之條例而變動」，是從
      被告公司網站上之資料即已充分說明清關時間等因素會影響實際之運送天數，
      被告之客服人員亦深知上揭因素會影響到各個託運貨物之實際運送時間，故根
      本不可能對原告於電話中保證三天內一定可以運達，原告對被告公司之網站資
      料刻意斷章取義，對被告公司網站特別註記清關時間等因素會影響實際運送天
      數等記載故意隻字不提，意在混淆視聽，實有可議。
（八）原告既無法舉證被告有與其約定三天內將貨物運抵目的地之事實，其主張被告
      有運送遲延之情事，即屬無據。至於原告另主張三天為將本件貨物自台北運送
      至福建省之相當時間，惟如前述，被告網站上所登載乃自台北至福州估計之運
      因素所影響，故原告主張三天為本件運送之相當時間，亦屬不當。
（九）被告乃依據民法第六百四十條主張損害賠償責任範圍之限制，並非依照提單中
      有關華沙公約運送人責任限制之規定，自無消費者保護法之適用：
  １、原告主張被告不可主張華沙公約之運送人責任限制，其理由略以其未在提單正
      面第七欄位有關華沙公約責任限制之欄位中簽名，依消費者保護法第十三條第
      一項之規定，原告應不受該約定之拘束。
  ２、惟查，被告就本件乃主張，如鈞院認定被告有運送遲延之情形，被告所負之損
      害賠償責任，依據民法第六百四十條之規定，因遲到之損害賠償額，不得超過
      因其運送物全部喪失可得請求之賠償額。被告所負之損害賠償責任至多亦不得
      超過貨物全損時，在交付目的地之價值。是被告既非依據提單中有關華沙公約
      運送人責任限制之定型化契約規定主張責任限制，又何有消費者保護法第十三
      條第一項有關對定型化契約條款限制規定之適用。
  ３、民法第六百四十條有關對運送人運送遲延損害賠償責任範圍之限制規定既屬法
      律所明定，而非被告以定型化契約對自己之損害賠償責任加以限縮，自無需原
      告同意被告方得依民法第六百四十條之規定主張遲延損害賠償責任範圍限制之
      情形可言。
  ４、而本件依原告所提訂購契約書所示，松台旅社乃以每瓶一百元人民幣之價格購
      買原告所託運之瘦身美容沐浴乳，而人民幣一百元折合新台幣為四百一十七點
      二九元，本件原告託運上揭沐浴乳共六十一瓶，故自可認定本件全部託運物在
      交付目的地之總價值為新台幣二萬五千四百五十五元（小數點以下四捨五入）
      ，故縱如鈞院認定被告有運送遲延之情形，被告之損害賠償責任至多亦不應超
      過新台幣二萬五千四百五十五元。
（十）另有關本件提單正面第七欄位之中文翻譯為「除非另有書面約定，我/我們同
      意DHL之貨物運送條款及規定為我/我們與DHL間之契約的全部條款，並且此條
      款及規定於華沙公約可適用時，得依華沙公約限制或排除DHL對貨物遺失、毀
      損或遲延之責任，且此賠償之貨物不包含現金或危險性貨物（重複閱讀）。」
（十一）原告以其與松台旅社桑拿部之契約特別約定需在九十一年九月二十日前到達
        目的地交貨，足可推斷被告之客服人員應有答覆原告系爭貨物可以快遞方式
        運送達成快速通關程序。惟查，原告與大陸地區松台旅社桑拿部間之買賣契
        約乃其兩造自行私下訂立之買賣契約，被告從未知悉有該份買賣契約之存在
        ，且原告於託運時亦從未提及有關該份買賣契約之事，是被告對原告與松台
        旅社桑拿部約定應將系爭貨物在九十年九月二十日前交付乙事根本毫無所知
        ，從而被告於原告託運時，亦根本未對貨物可否以快速通關之程序完成通關
        手續有過任何表示，詎原告竟以被告事前所不知悉之買賣契約，謊稱被告客
        服人員有告知其系爭貨物可以快遞方式進行快速通關，實乃事後構陷之詞，
        被告謹予否認。
（十二）原告主張依本件運送之相當期間，被告亦應在九十一年九月十九日送達，亦
        屬有誤：
  １、本件原告略以系爭貨物於九十一年九月十六日即以運抵大陸地區福州市而依被
      告公司網頁上記載報關的工作天為一天，自福州市運送到古田縣目的地亦僅需
      多一至二天之工作天，故而主張被告至少應在九十一年九月十九日前送達目的
      地，始為在相當期間內完成運送。
  ２、惟查，被告公司網站上之資料，早已敘明確實之運送天數，會受取件時間、清
      關、不同的貨件價值、貨品、及目的地政府之條例而變動。是有關清關時間之
      長短並非被告所得掌控，完全繫於大陸海關對系爭貨物採取之通關程序及其海
      關人員處理速度之快慢，被告對系爭貨物清關時間並不負責保證在一個工作天
      內完成，網站上所提供之清關工作天數亦僅為概估，故認定本件運送完成之合
      理相當期間，自應以實際清關日數為據，非得以被告公司網站上概估之資料為
      準。
  ３、查，依據被告公司網站上資料所註明「工作天數係以扣除國內外例假日之工作
      天為準，且不含取件當天。」，本件運送經大陸海關於九十一年九月二十日（
      星期五）完成清關手續放行系爭貨物，被告隨即將系爭貨物交由在大陸地區為
      被告轉運貨物之第三運送人進行運送，而九十一年九月二十一日及同年月二十
      二日為例假日，乃應扣除之工作天數，於九十一年九月二十三日為被告轉運貨
      物之第三運送人即已將貨物運抵松台旅社，惟遭原告以被告有運送遲延之情形
      為由，拒收系爭貨物。是被告在系爭貨物完成清關手續自大陸海關放行後，確
      實在一個工作天之時間內，即已將系爭貨物運抵目的地，完全在相當期間內完
      成本件運送，並無遲延。
  ４、原告另主張被告有遲送報關文件予大陸海關之情形而導致運送遲延，此並不實
      在，被告亦予否認。
（十三）原告主張其曾表示會親自到福州市接貨，亦屬不實，被告謹予否認：原告以
        其託運時曾告知被告公司之外務員，會親自至福州市接貨。惟查如原告真曾
        有此表示，原告當會要求於提單上記載貨物之目的地為福州市，而並非提單
        上所載之福建省古田縣松台旅社，足見原告上揭所陳，乃屬虛罔，被告謹予
        否認。
（十四）原告所提與松台旅社桑拿部間之買賣契約是否真正，實有可疑：原告主張所
        經營之一心瘦身美容社與大陸地區之松台旅社桑拿部訂有美容沐浴乳之買賣
        契約，且因被告運送遲延，導致其違約而需給付松台旅社桑拿部十倍之違約
        金，然細觀原告所提之買賣契約，其上並無松台旅社桑拿部之店章，而甲方
        （即松台旅社桑拿部）應簽章之處，僅簽有王芳之署名，而該人與松台旅社
        桑拿部間之關係究竟為何，自該份買賣契約上亦無法查知，且甲方簽章處王
        芳之署名，以肉眼觀察，其筆劃個性與原告甲○○之簽名亦頗有相似之處，
        是原告所提其與松台旅社桑拿部間之美容沐浴乳買賣契約是否真正，確有可
        疑。
（十五）本件運送流程如后：
  １、本件原告於九十一年九月十四日下午以電話聯絡被告公司之客服部門，表示有
      物品要託運至大陸，被告公司遂派遣業務員前往原告指定之處所收件，並由原
      告填具原證二之提單。
  ２、本件託運物於收件後，隨即運至桃園中正機場，於九十一年九月十五日先運抵
      香港，次再於九十一年九月十六日運抵大陸福州，並進入當地海關依此託運物
      之內容進行正式進口通關手續，九十一年九月二十日海關完成查驗放行，被告
      隨即將託運物轉由當地之運送代理人送件，惟因原告片面認為被告運送遲延，
      而拒絕受領託運貨物，致無法完成送件。
  ３、由於託運貨物之重量、金額、內容等因素之不同，都可能影響託運貨物在大陸
      海關通關所須之時間，而此一因素並非被告所能控制，故被告向來均不與託運
      人約定貨物到達期限，更不可能保證託運貨物必可於某一特定期日前送達，是
      原告指陳被告對其保證系爭貨物必可於三、四日內運抵，實屬子虛烏有。
三、證據：提出被告公司網站資料乙份為證。
    並聲請命原告提出松台旅社桑拿部及一心瘦身美容企業社在大陸地區之公司登記
    或商業登記資料，並命原告陳明其對松台旅社桑拿部有無持股或出資。及將本件
    原告所提原證一其與松台旅社桑拿部之買賣契約請命原告提出正本），送請憲兵
    司令部刑事鑑識中心（通訊地址：台北郵政九００九一號信箱）就甲方簽章處之
    署名及乙方甲○○之署名是否為同一人之筆跡進行鑑定。
    理  由
一、程序方面：
    本件原告未於最後言詞辯論期日到場，核無民事訴訟法第三百八十六條各款所列
    情形，爰依被告之聲請，由其一造辯論而為判決。
二、得心證之理由：
（一）原告起訴主張：原告為台商，在大陸經營一心企業，其於九十一年九月七日與
      訴外人松台旅社簽訂買賣契約書，松台旅社向一心企業訂購六十瓶瘦身美容沐
      浴乳，每瓶單價人民幣一百元，並約定於九十一年九月二十日上午十二時以前
      於大陸交貨，松台旅社並已先交付履約金人民幣一萬元，且嗣後松台旅社每月
      至少須向一心企業訂購五十瓶瘦身美容沐浴乳，為期五年，但若一心企業未能
      準時交貨，松台旅社不但可向一心企業請求賠償履約金十倍之違約金，並可終
      止合約。原告訂約後隨即回台準備貨物，並於九十一年九月十四日與被告洋基
      通運（即ＤＨＬ）簽訂運送契約，經原告詢問後，依該運送契約之約定，被告
      應於九十一年九月十九日將貨物準時送達，被告亦表示必會如期送達，然因被
      告之重大業務過失，未將大陸海關清關之時間計算清楚，竟遲至九十一年九月
      十九日始將報關文件送出，最後遲至九十一年九月二十日方將貨物委由第三人
      達，甚且於即將延誤期日之際，亦未通知原告，導致原告違約，除須賠償松台
      旅社違約金人民幣七萬元（折合當時匯率約新台幣二十九萬八千二百元）外，
      因被告之遲延，亦導致原告與松台旅社所簽訂之五年期買賣契約無法繼續維持
      ，致受有新台幣一百二十七萬八千元之損害（每瓶人民幣一百元，折合當時匯
      率新台幣四百二十六元），且為協商此事，原告兩岸來回機票及旅費支出新台
      幣十五萬元，另又因被告此次違約造成原告本人信用及商譽嚴重受損達難以回
      復之狀態，此部分另請求新台幣二百萬元之商譽損失，以上合計新台幣三百七
      十二萬六千二百元等語。
      被告則以：被告並未與原告約定應於九十一年九月十九日完成運送，原告亦未
      舉證被告曾有此表示或有何重大過失，被告不負遲延責任；退步言之，依民法
      第六百四十條規定，因遲到之損害賠償額，不得超過因其運送物全部喪失可得
      請求之賠償額。同法第六百三十八條第一項規定，運送物有喪失、毀損或遲到
      者，其損害賠償額，應依其應交付時目的地之價額計算之。就物品運送民法就
      運送人因運送遲延所負之損害賠償責任範圍，最大限度亦僅至如同貨物全部喪
      失，而以託運貨物在應交付時於運送目的地之交易市價為損害賠償額之上限，
      是民法第六百四十條及民法第六百三十八條第一項相較於民法第二百十六條，
      乃為物品運送遲延損害賠償範圍之特別規定，此時應據特別法優先於普通法適
      用之法則，應優先適用民法第六百四十條及民法第六百三十八條第一項而排除
      民法第二百十六條規定之適用，故原告主張因被告運送遲延致其受有與松台旅
      社桑拿部買賣契約無法繼續，需支付松台旅社桑拿部違約金、協商費用及信用
      商譽之損失，應由被告賠償云云，依法亦屬無據等語，資為抗辯。
（二）原告主張其為台商，在大陸經營一心企業，其於九十一年九月七日與訴外人松
      台旅社簽訂買賣契約書，松台旅社向一心企業訂購六十瓶瘦身美容沐浴乳，每
      瓶單價人民幣一百元，並約定於九十一年九月二十日上午十二時以前於大陸交
      貨，松台旅社並已先交付履約金人民幣一萬元，且嗣後松台旅社每月至少須向
      一心企業訂購五十瓶瘦身美容沐浴乳，為期五年，但若一心企業未能準時交貨
      ，松台旅社不但可向一心企業請求賠償履約金十倍之違約金，並可終止合約。
      其訂約後隨即回台準備貨物，並於九十一年九月十四日與被告洋基通運（即Ｄ
      ＨＬ）簽訂運送契約，惟被告竟遲至九十一年九月十九日始將報關文件送出，
      最後遲至九十一年九月二十日方將貨物委由第三人送件，於九十一年九月二十
      三日始送達松台旅社之事實，固據其提出松台旅社桑拿部訂購契約書、洋基通
      運股份有限公司（ＤＨＬ）提貨單、洋基通運股份有限公司（ＤＨＬ）致甲○
      ○函、ＤＨＬ網址關於ＤＨＬ運送時間之登載資料及甲○○九十一年九月十五
      日至同年月二十三日於福州成龍國際大酒店住宿之紀錄與出入境紀錄各一件為
      證，並為被告所不否認。惟原告主張依上開運送契約之約定，被告應於九十一
      年九月十九日將貨物準時送達，且其曾詢問被告，被告亦表示必會如期送達，
      然被告疏未將大陸海關清關之時間計算清楚，遲至九十一年九月十九日始將報
      關文件送出，最後遲至九十一年九月二十日方將貨物委由第三人送件，於九十
      一年九月二十三日始送達松台旅社，致原告違約，除須賠償松台旅社違約金人
      民幣七萬元（折合當時匯率約新台幣二十九萬八千二百元）外，因被告之遲延
      ，亦導致原告與松台旅社所簽訂之五年期買賣契約無法繼續維持，致受有新台
      幣一百二十七萬八千元之損害，且為協商此事，其兩岸來回機票及旅費支出新
      台幣十五萬元等語，則為被告所否認，並以前詞置辯。是本件兩造間之主要爭
      執點應在於，被告有無約定承諾於九十一年九月十九日將系爭運送貨品準時送
      達？經查：
  １、按託運物品，應於約定期間內運送之。無約定者，依習慣。無約定亦無習慣者
      ，應於相當期間內運送之。前項所稱相當期間之決定，應顧及各該運送之特殊
      情形。民法第六百三十二條定有明文。查，原告主張其於上開時、地與被告約
      定應於九十一年九月十九日將系爭運送貨品準時送達大陸云云，然為被告所否
      認，自應由主張該有利於己之事實之原告負舉證責任（民事訴訟法第二百七十
      七條前段規定參照）。而查，原告雖提出洋基通運股份有限公司（即ＤＨＬ）
      提貨單、洋基通運股份有限公司（即ＤＨＬ）致甲○○函（本院卷第一０頁、
      一一頁）、ＤＨＬ網址關於ＤＨＬ運送時間之登載資料（本院卷第八三頁、八
      四頁）為證，然查，上開提貨單上雖載有９／１７字樣，惟該日期係原告所自
      行加註者，此有被告提出之同式提貨單可稽（本院卷第六三頁），並為原告所
      不爭執，足證上開日期不足為兩造間有就系爭託運物品約定應於九十一年九月
      十九日送達大陸之證明。
  ２、原告雖稱依其於九十一年十一月三十日詢問被告客服人員時，被告客服人員就
      其所述之運送物品及地點，曾答覆三天即可到達云云，並提出當日詢答之錄音
      帶內容為證。惟為被告所否認。查，上開錄音內容，係原告自行錄製，是否確
      為其與被告客服人員之詢答內容，即非無疑；況該錄音帶為原告在九十一年十
      一月三十日所錄製，自不足證明被告之客服人員在九十一年九月十四日有與原
      告約定託運系爭貨物，於九十一年九月十九日前完成運送之表示。亦無從證明
      被告有與原告約定三日完成運送之情。從而，原告主張被告曾與其約定於九十
      一年九月十九日前完成運送云云，既未能舉證以實其說，其主張被告有運送遲
      延之情形，即非可取。
  ３、原告復提出被告公司之網站資料，主張運送至本件託運物之目的地僅需三天云
      云，亦為被告所否認。查，被告網站上雖有登載自台北至福州（Fuzhou）之國
      際快遞時間估計需兩個工作天，惟並無估計自台北運送至福建省之運送時間為
      兩天之記載，原告將福州市誤解為福建省實有未洽。而本件託運物之目的地乃
      在福建省古田縣內，並非在福州市，而古田縣距離福州市尚有一百三十公里遠
      之距離，亦為原告所不爭執，原告引據被告公司網站上登載估計自台北至福州
      之運送時間，指為乃自台北運送至福建省全境之運送時間，並以此主張被告之
      客服人員曾有對原告表示三天內可將貨物送達目的地云云，亦無可取。
  ４、查，本件運送流程係原告於九十一年九月十四日下午以電話聯絡被告公司之客
      服部門，表示有物品要託運至大陸，被告公司遂派遣業務員前往原告指定之處
      所收件，並由原告填具提貨單。被告收受託運物後，隨即運至桃園中正機場，
      於九十一年九月十五日先運抵香港，再於九十一年九月十六日運抵大陸福州，
      並進入當地海關依此託運物之內容進行正式進口通關手續，九十一年九月二十
      日海關完成查驗放行，被告隨即將託運物轉由當地之運送代理人送件，惟因原
      告認為被告運送遲延，而拒絕受領託運貨物，致無法完成送件等情，業據被告
      陳明在卷，並為原告所不爭執。原告雖主張被告客服人員曾答覆原告貨物可以
      快遞運送方式快速通關云云，惟亦為被告所否認，原告復未能舉證以實其說，
      原告所稱亦非可取。
  ５、況查，依據被告公司網站上資料所註明「工作天數係以扣除國內外例假日之工
      作天為準，且不含取件當天。」（本院卷第八四頁），而查，本件運送經大陸
      海關於九十一九月二十日（星期五）完成清關手續放行系爭貨物，被告隨即將
      系爭貨物交由在大陸地區為被告轉運貨物之第三運送人進行運送，而九十一年
  　　九月二十一日及同年月二十二日為例假日，乃應扣除之工作天數，於九十一年
      九月二十三日為被告轉運貨物之第三運送人即已將貨物運抵松台旅社，惟遭原
      告以被告有運送遲延之情形為由，拒收系爭貨物。是被告在系爭貨物完成清關
      手續自大陸海關放行後，確僅在一個工作天之時間內，即已將系爭貨物運抵目
      的地，應認已在相當期間內完成本件運送，並無遲延之可言。原告雖復主張被
      告有遲送報關文件予大陸海關之情形而導致運送遲延云云，惟為被告所否認。
      原告亦未能舉證證實，亦無可取。原告又主張其曾表示會親自到福州市接貨云
      云，然亦為被告所否認，且查，上開提貨單上所載之收件地址記載福建省古田
      縣松台旅社，而非福州市，是原告所陳，仍非可取。
  ６、至原告以其與松台旅社之契約特別約定需在九十一年九月二十日前到達目的地
      交貨，足可推斷被告之客服人員應有答覆原告系爭貨物可以快遞方式運送達成
      快速通關程序云云。惟查，原告與大陸地區松台旅社間之買賣契約乃其與松台
      旅社所自行訂立之買賣契約，被告無從知悉該買賣契約，而原告於亦未提及有
      關該份買賣契約之事，是被告對原告與松台旅社約定應將系爭貨物在九十年九
      月二十日前交付乙事應無所悉，從而被告於原告託運時，亦根本未對貨物可否
      以快速通關之程序完成通關手續有過任何表示，原告以被告事前所不知悉之買
      賣契約，主張被告客服人員有告知其系爭貨物可以快遞方式進行快速通關云云
      ，亦無可取。
（三）綜上所述，本件兩造既未特別約定完成運送之日期，而被告亦依照正常運送程
      序完成運送，自無運送遲延之損害賠償責任可言。從而，原告主張依據民法第
      六百三十四條、第六百三十八條第三項之規定及最高法院四十九年台上字第七
      一三號判例，請求被告賠償其賠償松台旅社違約金人民幣七萬元（折合當時匯
      率約新台幣二十九萬八千二百元），為協商賠償事宜，來回兩岸機票及旅費支
      出新台幣十五萬元，及受有新台幣一百二十七萬八千元之預期利益之損害（每
      瓶人民幣一百元，折合當時匯率新台幣四百二十六元，426元／瓶x50瓶x12月
      x5 年=1,278,000元），另因被告此次違約造成其信用及商譽嚴重受損達難以
      回復之狀態，另請求新台幣二百萬元之商譽損失，合計新台幣三百七十二萬六
      千二百元，及加計自起訴狀繕本送達翌日（即九十一年十二月二日）起至清償
      日止，按年息百分之五計算之利息云云，即屬無據，均不應准許。
（四）本件事證已臻明確，兩造其餘攻擊防禦及舉證，及其餘未經援用之證據，核與
      判決結果無影響，爰不另一一論述，附此敘明。
三、原告之訴既經駁回，其假執行之聲請亦失所據，併予駁回。
四、結論：原告之訴為無理由，依民事訴訟法第三百八十五條第一項前段、第七十八
    條，判決如主文。
中　　　華　　　民　　　國　　九十三　　年　　　二　　　月　　　十　　　日
                              民事第三庭  法      官    張明輝
正本係照原本作成
如對本判決上訴，須於判決送達後廿日內向本院提出上訴狀
中　　　華　　　民　　　國　　九十三　　年　　　二　　　月　　　十　　　日
                                          法院書記官    周其祥
